臺灣新竹地方法院交通事件裁定        100年度交聲字第241號
原處分機關  交通部公路總局新竹區監理所新竹市監理站
異  議  人
即受處分人  李文正
上列異議人即受處分人因違反道路交通管理處罰條例案件，對於
交通部公路總局新竹區監理所新竹市監理站民國100年5月19日竹
監新四字第裁51-CG0000000號違反道路交通管理事件裁決處分聲
明異議，本院裁定如下：
    主  文
異議駁回。
    理  由
一、(1)按受處分人，不服主管機關所為之處分，得於接到裁決書
    之翌日起20日內，向管轄地方法院聲明異議；又交通法庭認
    為聲明異議無理由者，應以裁定駁回之，道路交通管理處罰
    條例第87條第1 項、道路交通事件處理辦法第18條分別定有
    明文。(2)次按汽車行駛於高速公路、快速公路或設站管制之
    道路，不遵使用限制、禁止、行車管制及管理事項之管制規
    則而有行車速度超過規定之最高速限或低於規定之最低速限
    者，處汽車駕駛人新臺幣（下同）3,000元以上6,000元以下
    罰鍰並記違規點數1點，道路交通管理處罰條例第33條第1項
    第1款、第63條第1項第1款分別定有明文。
二、原處分意旨略以：本件異議人即受處分人李文正（下稱異議
    人）於民國100年2月11日下午3時許，駕駛車號1535-F5號自
    小客車，行經新北市臺64線快速公路6.55公里處（往東方向
    ），該處行車速限為時速80公里，異議人以時速92公里之速
    度，超速12公里（未滿20公里）行駛，經新北市政府警察局
    交通警察大隊警員依據採證照片，填製北警交字第CG000000
    0 號舉發違反道路交通管理事件通知單（下稱舉發通知單）
    ，逕行舉發該違規車輛之車主彭鳳嬌違反道路交通管理處罰
    條例第33條第1項第1款之規定。車主彭鳳嬌於收受上開舉發
    通知單後，不服舉發事實，向原處分機關提出申訴，經原處
    分機關函請原舉發單位調查後，原舉發單位函覆認該車確有
    前述違規行為，原處分機關再函覆車主彭鳳嬌違規事實屬實
    ，仍應依章裁罰；嗣車主彭鳳嬌再依道路交通管理處罰條例
    第85條第1 項規定填寫申報書向原處分機關告知應歸責人為
    本件異議人，原處分機關乃於100年5月19日以竹監新四字第
    裁51-CG0000000號違反道路交通管理事件裁決書（下稱裁決
    書），依據道路交通管理處罰條例第33條第1項第1款規定，
    改裁處異議人罰鍰3,000元，並依同條例第63條第1項之規定
    ，記違規點數1點。
三、聲明異議意旨略以：異議人於100年2 月11日下午3時許，駕
    駛車號1535-F5號自用小客車行經新北市臺64線快速公路6.5
    5 公里處（該處速限為時速80公里）時，遭警舉發其行車時
    速為92公里，惟經異議人多次在同路段測試，雖有「前常有
    測速照相」之警告標誌，但並非係固定式之測速照相，且異
    議人之實際車速未達90公里，經向原廠技士詢問，得知在97
    年交通部CNS 機動車輛速率計（97年制定草案）與交通部車
    輛安全檢測基準，TOYOTA車廠近3 年出產車輛皆已比照新規
    ，異議人所駕駛之車輛實際車速未達90公里，為此質疑警員
    測速照相是否比照交通部97年新規檢測，爰依法聲明異議等
    語。
四、經查：
（一）本件異議人於100年2月11日下午3時許，駕駛車號1535-F5
      號自小客車，行經新北市臺64線快速公路6.55公里處（往
      東方向），該處行車速限為時速80公里等情，為異議人所
      不爭執，並有交通部公路總局公路資訊省道快速公路通車
      里程統計一覽表1 紙在卷可按，是本件之違規地點應屬快
      速道路無訛。又異議人係以時速92公里之速度，超速12公
      里（未滿20公里）駕車行經該路段時，經警以雷達測速儀
      採證拍照後，逕行舉發等情，亦有上開舉發通知單、採證
      照片1幀及新北市政府警察局於100年4 月13日出具之北警
      交字第1000057078號書函附卷可稽。
（二）又查本件舉發警員所使用之雷達測速儀為GATSOMETER廠牌
      、規格為24.125 GHz（K-Band）照相式，檢定合格單號碼
      為MOGA0000000A（針對主機部分），MOGA0000000B（針對
      天線部分），檢定日期為99年12月27日，有效期限為100
      年12月31日等情，有經濟部標準檢驗局99年12月27日雷達
      測速儀檢定合格證書在卷可憑。查異議人於100年2月11日
      下午3 時許駕駛上揭車輛行經前開路段時，舉發員警所使
      用之前述雷達測速儀確在檢驗合格之有效期限內，其偵測
      之準確性自值得信賴，堪足憑信。是以本件執勤員警所使
      用上開雷達測速儀所測得之數據，其精確度當毋庸置疑。
      另觀諸本件採證照片拍攝之違規車輛，確係異議人所不否
      認之車號1535-F5 號自用小客車，拍照之地點為「臺64線
      快速公路6.55公里往東【新店】、限速80（KM/H）」，時
      速顯示為「92」公里，且該路段僅有異議人所駕駛之車輛
      ，足見當時應無其他車輛與異議人駕駛之車輛併行而導致
      誤認之情形至明。從而，異議人當時超速行車經以科學儀
      器測得違規行為，並為警依法製單舉發，尚屬有據。故異
      議人確於前述時地，駕車行經最高速限為時速80公里之臺
      64線快速公路6.55公里處時，其行車時速為時速92公里，
      而有超過速限12公里（未滿20公里）違規行為之事實，應
      堪認定。
（三）至異議人所稱97年交通部CNS 機動車輛速率計（97年制定
      草案）、交通部車輛安全檢測基準乙節，經查，交通部車
      輛安全檢測基準係汽車製造業者申請牌照之前置作業，屬
      公路主管機關對於車輛安全管理之規範，而與執勤員警取
      締交通違規程序究屬二事，異議人對此容有誤會，附此敘
      明。
五、綜上所述，異議人確於裁決書所載時、地駕駛前揭自用小客
    車，以時速92公里之速度，超速12公里（未滿20公里）行駛
    快速道路之違規事實，應堪認定。原處分機關依道路交通管
    理處罰條例第33條第1項第1款、違反道路交通管理事件統一
    裁罰基準表等規定，裁處異議人罰鍰3,000元，並依同條例
    第63條第1 項第1款之規定，記違規點數1點，於法相合，亦
    屬允當，本件異議為無理由，應予駁回。
六、據上論斷，應依道路交通管理處罰條例第87條第2 項，道路
    交通事件處理辦法第18條，裁定如主文。
中    華    民    國   100    年    7     月    5     日
                  交通法庭法  官  黃美文
以上正本證明與原本無異。
如不服本裁定，應於裁定送達後5日內向本院提出抗告狀。
中    華    民    國   100    年    7     月    5     日
                          書記官  劉亭筠